# 关于研发支出转固定资产的问题

提问人：liddylove2017 时间：2017-01-19 16:36:49
请教一下各位老师，公司在进行研发，本期购入了一台大型设备 100 多万，购入时运到研发场地进行研发。关于这 100 万固定资产，客户没有计入研发支出进行费用化，而是作为固定资产。 请教老师，这个设备作为固定资产是否合理

回答人：chenyiwei
购入时仍可确认为固定资产。其折旧根据计提时研发项目的所处阶段判断是费用化（计入管理费用）还是资本化（计入资本化开发支出）。